臺灣臺中地方法院刑事判決　　　　　　 100年度訴字第1449號
公　訴　人　臺灣臺中地方法院檢察署檢察官
被　　　告　陳俊成
選任辯護人　莊崇意律師
上列被告因違反毒品危害防制條例等案件，經檢察官提起公訴（
99年度偵字第22043、23797、28652號、100年度偵字第2536、
2586、4779、4780、4782號），本院判決如下：
    主    文
陳俊成犯如附表所示之各罪，各處如附表「主刑及從刑欄」所示
之刑。應執行如附表「應執行刑欄」所示之刑（含主刑及從刑）
。
    犯罪事實
一、陳俊成明知3,4-亞甲基雙氧安非他命（以下簡稱「MDA」，
    俗名「搖頭丸」）、愷他命（Ketamine，俗稱K他命，下稱
    愷他命）均具成癮性、濫用性及對社會危害性，分別屬毒品
    危害防制條例第2條第2項第2款、第3款所列管之第二、三級
    毒品，未經許可，均不得非法持有、販賣，竟基於販賣第二
    級毒品MDA、第三級毒品愷他命牟取差價利潤之營利犯意，
    以其所持有之電話號碼0000000000號行動電話（未扣案）作
    為對外聯繫毒品交易時間、地點、金額等事宜之聯絡工具，
    先後於下列時間、地點，以下列方式，為販賣第二級毒品
    MDA、第三級毒品愷他命之犯行：
(一)、於99年7月11日21時40分、22時45分、22時49分、22時50分
    、22時59分、23時7分許，由黃巾珮以所持有之電話號碼000
    0000000號行動電話與陳俊成所使用之電話號碼0000000000
    號行動電話相互聯絡交易毒品事宜後，陳俊成於同日23時餘
    許，在臺中市○○區○○路4段與昌平路口附近之清心飲料
    店旁，將詳細重量不詳（無證據證明該等第三級毒品愷他命
    數量之純質淨重超過20公克），價值新臺幣（下同）1000元
    之愷他命2小包交予黃巾珮，黃巾珮當場交付現金1000元予
    陳俊成。
(二)、於99年7月12日凌晨0時57分、0時58分、1時21分、1時29分
    許，由黃巾珮以所持有之電話號碼0000000000號行動電話與
    陳俊成所使用之電話號碼0000000000號行動電話相互聯絡交
    易毒品事宜後，陳俊成於同日凌晨1時30分許，在臺中市○
    區○○路1段1號之7「大地球」大樓樓下之便利商店旁，將
    重量不詳，價值1000元之MDA2顆、500元之愷他命1小包交予
    黃巾珮（無證據證明該等第二級毒品MDA之數量及第三級毒
    品愷他命數量之純質淨重均超過20公克），黃巾珮當場交付
    現金1500元予陳俊成。
二、案經內政部警政署臺中港務警察局移送臺灣臺中地方法院檢
    察署檢察官偵查起訴。
    理    由
一、證據能力部分：
(一)、按偵查犯罪機關依法定程式監聽之錄音，係以監聽之錄音帶
    為其調查犯罪所得之證據，司法警察依據監聽錄音結果予以
    翻譯而製作之通訊監察譯文，乃該監聽錄音帶內容之顯示，
    此為學理上所稱之「派生證據」，屬於文書證據之一種。於
    被告或訴訟關係人對其譯文之真實性發生爭執或有所懷疑時
    ，法院固應依刑事訴訟法第165條之1第2項規定，勘驗該監
    聽錄音帶以踐行調查證據之程式，俾確認該錄音聲音是否為
    通訊者本人及其內容與通訊監察譯文之記載是否相符，或傳
    喚該通訊者為證據調查。倘被告或訴訟關係人對該通訊監察
    譯文之真實性並不爭執，即無勘驗辨認其錄音聲音之調查必
    要性，法院於審判期日如已踐行提示通訊監察譯文供當事人
    辨認或告以要旨，使其表示意見等程式並為辯論者，其所為
    之訴訟程式即無不合（最高法院97年度臺上字第561號判決
    意旨參照）。查本案對證人黃巾珮所使用之電話號碼000000
    0000號行動電話所為之通訊監察（因而查獲被告所使用之電
    話號碼0000000000號與證人黃巾珮所使用之前揭行動電話之
    通訊監察內容），係檢察官依通訊保障及監察法向本院聲請
    核發實施，有本院99年聲監字第001046號通訊監察書附卷可
    憑（見臺中港務警察局刑案偵查卷第107、108頁），符合通
    訊保障及監察法之法定程式，是前揭通訊監察書許可之監察
    期間內監聽所得之譯文，符合通訊保障及監察法之法定程式
    ，係屬合法取得之證據。又被告及其辯護人對於前開通訊監
    察譯文內容之真正並無爭執，對於錄音所譯成文書之真正均
    不爭執，且本案通訊監察譯文並於本院審理時經合法調查，
    則前開通訊監察之譯文自具有證據能力。
(二)、次按被告以外之人於審判外之陳述，雖不符前4條之規定（
    即刑事訴訟法第159條之1至同條之4），而經當事人於審判
    程式同意作為證據，法院審酌該言詞陳述或書面陳述作成時
    之情況，認為適當者，亦得為證據；當事人、代理人或辯護
    人於法院調查證據時，知有第159條第1項不得為證據之情形
    ，而未於言詞辯論終結前聲明異議者，視為有前項之同意，
    刑事訴訟法第159條之5定有明文。檢察官、被告及其辯護人
    對於本判決所引用後述其餘供述證據之證據能力，於本院準
    備程式時均表示無意見，且於法院調查證據時，知有刑事訴
    訟法第159條第1項不得為證據之情形，亦未於言詞辯論終結
    前聲明異議，茲審酌該等言詞陳述及書面作成時之情況，並
    無不宜作為證據之情事，依刑事訴訟法第159條之5第2項規
    定，自均有證據能力，併予敘明。
(三)、又按除法律另有規定外，實施刑事訴訟程式之公務員因違背
    法定程式取得之證據，其有無證據能力之認定，應審酌人權
    保障及公共利益之均衡維護，刑事訴訟法第158條之4定有明
    文。除前揭所述，本案所引用其餘之非供述證據，亦無證據
    證明係實施刑事訴訟程式之公務員違背法定程式所取得，自
    應認均具有證據能力，合先敘明。
二、實體部分：訊據被告陳俊成固坦承：伊曾於前揭時間，以其
    所持用之電話號碼0000000000號行動電話與證人黃巾珮所使
    用的電話號碼0000000000號行動電話聯繫，並且上開時間、
    地點見面2次，且對於伊與證人黃巾珮所使用的電話的通訊
    監察譯文不爭執，惟矢口否認有何販賣毒品之犯行，辯稱：
    伊沒有販賣毒品給證人黃巾珮，99年7月11日伊與證人黃巾
    珮見面時，伊跟證人黃巾珮說伊這裡沒有愷他命，她要伊幫
    她調愷他命，但伊沒有幫她調，99年7月12日她繼續打電話
    給伊，所以伊才會想第二次跟她見面講清楚云云。然查：
(一)、被告確有於99年7月11日、12日以電話號碼0000000000號行
    動電話與證人黃巾珮所使用的電話號碼0000000000號行動電
    話聯繫，且於聯繫後確有見面之事實，為被告所是認。而電
    話號碼0000000000號行動電話係由被告之祖母王葉所申請，
    交予被告使用乙節，為被告所自承（見本院100年7月28日審
    理筆錄第13頁），且經證人王葉於警詢中陳明在卷（見臺中
    港務警察局刑案偵查卷第96頁背面），並有被告與證人黃巾
    珮前揭行動電話通訊監察譯文在卷可參（見臺中港務警察局
    刑案偵查卷第11、12頁）。
(二)、證人黃巾珮之證述部分：
１、證人黃巾珮於本院審理時結證稱：之前在伊販賣毒品案件中
    伊坦承，在99年7月11日晚上11、12點左右，伊有賣2包愷他
    命給黃琪傑，同天晚上還有賣2顆搖頭丸給朱筱倩。當天伊
    賣給黃琪傑的愷他命、賣給朱筱倩的搖頭丸都是伊當天向被
    告買來的。0000000000電話是洪誠陽申請的，大部分都是伊
    在使用，伊向被告陳俊成買愷他命及搖頭丸是用這支電話跟
    他聯絡，伊當時之所以知道被告有在賣愷他命及搖頭丸，是
    少年蔡○錞（真實姓名、年籍詳卷，81年9月生）跟伊說的
    。99年7月11日伊所使用之前揭行動電話於晚上10時50分、
    10時59分、11時7分這3通電話，都是伊跟被告所使用之0000
    000000號行動電話的對話，伊於晚上10時50分電話中，伊問
    被告「你身上有帶【那個】」，是指愷他命。被告知道伊要
    買毒品，但他不知道伊是要買哪一種，他只有跟伊說見面再
    說。晚上11時7分該通電話，伊與被告通電話，伊說伊開出
    來了，在路邊有1臺紅色的車，這是黃琪傑的車，當時是黃
    琪傑開車載伊。當時伊下車到被告的車旁，到車上跟被告拿
    了1000元2小包的愷他命，1包含袋重大約1.0公克，伊當場
    就把1000元交給被告，伊拿到愷他命以後，回到車上就轉交
    給黃琪傑。晚上11時29分，伊又有打電話給被告，跟被告說
    「忘了跟你講一件事，就是不要跟他說，我有跟你拿那個」
    ，伊的意思是交代被告不要跟蔡○錞講伊有跟他買愷他命，
    因為蔡○錞跟洪誠陽在一起，伊怕蔡○錞告訴洪誠陽。99年
    7月12日凌晨0點58分、凌晨1點21分、凌晨1點29分這3通電
    話也是伊跟被告的通話內容，伊在電話中叫被告過來找伊，
    伊上班那邊的客人說要買搖頭丸及愷他命，這次伊打電話給
    被告，被告有出來跟伊見面。凌晨1時29分該通電話，被告
    說「你可以下來了」，意思是被告說他已經到樓下了，叫伊
    下去。當時伊與被告是在萊爾富旁邊交易，伊上被告的車，
    在車上交易的。伊總共買了愷他命跟搖頭丸，之前伊在偵查
    中說，伊是買了1小包愷他命500元，搖頭丸2顆1000元，是
    實在的，伊是在車上當場交給被告陳俊成1500元。伊轉賣給
    朱筱倩的搖頭丸，是伊於7月11日向被告買的，7月11日伊跟
    被告買了兩次，一次買愷他命，一次是買搖頭丸，先買愷他
    命，再買搖頭丸。伊買搖頭丸賣給朱筱倩那次，伊沒有打電
    話給被告，因為伊買了愷他命之後，伊就把愷他命交給黃琪
    傑，被告的車還沒有走，所以伊叫被告載伊去綏遠路的一個
    遊樂場，伊先去跟朱筱倩拿錢，拿錢之後，伊上車把錢拿給
    被告，被告把搖頭丸交給伊，伊再把搖頭丸交給朱筱倩。99
    年7月11日之前，伊不認識被告，是因為蔡○錞有先打電話
    給被告聯絡要買愷他命，這是7月11日的事情，被告有到蔡
    ○錞他家樓下交易，當時伊也在場，所以後來伊打電話給被
    告時，伊才會說伊就是剛剛那個小優的朋友。伊剛才所講的
    第一次，伊去向被告買2包愷他命的地點是在文心路與昌平
    路口，是在清心飲料店的對面，那附近有個加油站。當時伊
    買完愷他命之後，被告已經把愷他命交給伊，伊才問他，有
    沒有搖頭丸，他說有，伊就先把愷他命拿去交給黃琪傑，之
    後伊再回到被告的車上，伊跟他說要買多少搖頭丸，他才說
    多少價錢，並不是一開始，伊就跟他說要買搖頭丸及愷他命
    。當天一開始伊要去上班時，是黃琪傑載伊，但是黃琪傑只
    有載伊到清心飲料店那裡，後來伊坐被告的車去綏遠路找朱
    筱倩，找完朱筱倩之後，是趙紹翔載伊去大地球那邊上班。
    伊賣給朱筱倩的搖頭丸與伊後來跟被告在7月12日買的搖頭
    丸是不是一樣的，伊不確定，因為伊第二次拿了之後，是直
    接拿給客人，所以沒有注意看等語（見本院100年7月28日審
    理筆錄第4至10頁）。
２、於偵查中結證稱：（提示警卷第9頁指認表）編號20號（即
    被告）伊認得，伊知道他是誰，他就是「小優」（即證人蔡
    ○錞）介紹的朋友，只見過一次面。伊有跟他買毒品。（提
    示99年7月11日0000-000000與0000-000000通訊監察譯文）
    伊打給他，跟他說伊是小優的朋友，他問伊怎麼了，伊說伊
    要方便，就是要拿東西，他應該懂伊的意思，伊與他就約地
    方，第一次約在文心路4段與昌平路的水果攤見面，晚上11
    點初，伊在水果攤旁停車場裡面等他，伊轉頭看到他在清心
    的飲料那邊，就打電話給他，後來伊就下車走出去到清心那
    邊，伊上他的車子，拿1000元給他，買愷他命，他給伊2小
    包愷他命。（提示99年7月12日0000-000000與0000-000000
    通訊監察譯文）伊當時在大地球上班，是當傳播妹，這次是
    大地球的客人要愷他命及搖頭丸，伊打電話給他，問他在幹
    嘛，他問伊怎麼了，伊問他有沒有空，有人要，就叫他過來
    大地球一趟，他應該懂伊的意思，大約在凌晨1點半他開車
    過來大地球的樓下，伊就下樓上他的車，在車上交易，伊跟
    他買了1包愷他命500元，2顆搖頭丸1000元，伊給他1500元
    的現金。是小優蔡○錞跟伊講他那邊有東西。伊之所以說只
    跟他見過一次面，是因為伊覺得時間很接近，就同一夜跟他
    買了3次，就只見過這天這一次面。後來沒有再跟他買，之
    前洪誠陽都打電話給小優，叫小優到洪誠陽家，伊等會聊天
    ，小優會想施用毒品，有時小優會自己打電話去買。伊是跟
    被告買毒品，不是與他合資買毒品等語（見臺灣臺中地方法
    院檢察署99年度偵字第23797號偵查卷第14、15頁），則證
    人黃巾珮於偵查及本院審理時均明確證稱，確曾於上揭時間
    ，以其所使用之電話號碼0000000000號行動電話與被告所使
    用之電話號碼0000000000號行動電話聯絡購買毒品事宜，且
    確於前開時間、地點向被告購得愷他命、搖頭丸。
(三)、證人蔡○錞於警詢中陳稱：伊認識被告，他是伊國中（95年
    左右）時候認識的，認識大約有3、4年，在一間KTV，因為
    走錯包廂認識的。伊知道被告有在販賣毒品，被告所持用之
    門號是0000-000000號，伊曾向被告購買愷他命。（警方提
    示0000-000000與0000-000000於99年7月11日下午9時40分21
    秒、10時45分34秒、49分4秒、50分10秒、59分31秒、11時7
    分12秒、29時59秒、99年7月12日上午12時57分54秒、58分4
    7秒、1時21分22秒、29分2秒之通話譯文）小橘子（即證人
    黃巾珮）於99年7月11日晚上用0000-000000撥打伊0000-000
    000號要伊幫她調2件愷他命毒品，因伊嫌麻煩便將被告電話
    0000-000000號電話給黃巾珮要她自己聯絡。在隔天伊與黃
    巾珮見面時，她有告訴伊說：有跟被告拿1次，拿2件愷他命
    ，有交易成功。但是金額及重量伊不清楚。上述小橘子與被
    告的譯文詳細內容伊不清楚。伊只知道有交易成功等語（見
    臺中港務警察局刑案偵查卷第74頁正面、第76頁背面）。被
    告於本院審理時亦自承：伊的電話是證人蔡○錞給證人黃巾
    珮等語（見本院100年7月28日審理筆錄第11頁），則證人蔡
    ○錞於警詢中所述，其曾介紹證人黃巾珮向被告購買愷他命
    乙情，與證人黃巾珮前開證述相符。
(四)、復參以卷附之通訊監察譯文之內容：（B為被告，A為證人黃
    巾珮）
１、99年7月11日通訊監察譯文：
(1)、99年7月11日21時40分許：
B:喂!
A:喂!我小微她朋友!剛剛那一個!
B:阿?
A:小優她朋友!
B:喔，怎麼了?
A:阿，你現在方便嗎?
B:喔，你在一樣那裡嗎?
A:沒有，沒有，我在五權路!
B:五權路!
A:我在中華路這邊!
B:喂!那可能要稍等一下喔!半個小時，我現在在外面忙。
A:阿，還要半小時喔?
B:嗯啊，我現在在外面忙!
A:好，好，好!
B:好，嗯!
A:掰掰!
(2)、99年7月11日22時45分許：
B:喂!
A:喂!你忙完了嗎?
B:忙完!剛剛有打電話給妳打不通!
A:我在跟人家講電話!
B:那在那裡?
A:我現在要去「大地球」那邊。
B:妳要去「大地球」喔?
A:嗯啊，我要去上班!
B:是喔!
A:嗯啊!
B:妳去那裡!我，去到那裡我不敢去啦!那裡很亂呢!
A:還是文心跟昌平?
B:文心跟昌平?
A:嗯!
B:等一下!我想一下!文心昌平?我知道喔，那我應該知道!嗯!
A:那不然文心昌平的水果攤!
B:不然文心北屯好了啦!
A:文心北屯?
B:阿，妳說文心昌平那裡的角邊是不是一個水果攤?
A:對，對，對，我在水果攤這邊!
B:喔，好阿，那裡等我!
A:好，掰掰!
B:嗯!
(3)、99年7月11日22時49分許:
B:喂!
A:喂!你打給我一下!我手機沒錢了!
B:好!
A:掰掰!
(4)、99年7月11日22時50分許:
B:喂，怎麼了?
A:你身上有帶「那個」嗎?
B:什麼?
A:我說!
B:什麼，不要了?見面講好不好?
A:跟?
B:見面講好不好?
A:好，掰掰!
B:嗯!
(5)、99年7月11日22時59分許:
A:喂!
B:喂!到了嗎?
A:我到了!你到了嗎?
B:喔，再等我10分鐘!我快到了!
A:ㄟ~ㄟ~
B:阿?
A:那個水果攤附近是不是有個停車場!加油站這邊!
B:喔!
A:我在停車場!
B:好阿!
A:好，掰掰!
(6)、99年7月11日23時7分許:
A:喂!我知道你在清心那裡!
B:喂!
A:我知道你在清心!
B:妳在那裡?
A:我開出來了!在路邊~有1臺紅色的車。
B:喔!
A:（雜音）
B:好，妳走過來!
A:好，掰掰!
    則從被告與證人黃巾珮前揭通聯內容，被告曾陳稱「不要了
    」，然而其後被告仍與證人黃巾珮要求見面再談，若果如被
    告於本院審理時所述，其不知證人黃巾珮找其的目的是要調
    毒品，則其既與證人黃巾珮並不熟識，何以不在電話中詢問
    清楚，何以特意大費周章與證人黃巾珮於電話中一再約定地
    點見面再行談論？實與常情有違。
２、99年7月12日通訊監察譯文：
(1)、99年7月12日凌晨0時57分許:
A:喂!
B:喂!
A:你打給我一下!
B:好!
(2)、99年7月12日凌晨0時58分許:
A:喂!
B:喂，怎麼了?
A:你有在忙嗎?
B:還好勒，沒有!
A:你可以過來找我一下嗎?
B:妳在那裡?
A:大地球!
B:我不想，我不要去那裡!
A:不是，我沒辦法出去!
B:那裡都臨檢!
A:我沒辦法出去啦!
B:那裡真的，我沒辦法過去，那裡都臨檢!
A:可是，我沒有辦法出去阿!
B:靠爸!在那裡都臨檢呢?怎麼辦?
A:嗯，可是?
B:不然，我去，我在對面好了!
A:好，對面!
B:嗯!
A:到了打給我!
B:好!
A:掰掰!
(3)、99年7月12日凌晨1時21分許:
B:喂!
A:喂!
B:喂，妳要再稍等我一下喔!我現在在忙!
A:阿，多久會到?
B:妳會很急嗎?
A:阿?
B:妳會很急嗎?
A:對阿!
B:是喔!
A:「那個」不是我要的!是客人要的!
B:是喔!
A:嗯!
B:好，那妳稍等我一下!喔!
A:好，好!
B:我儘量趕!
A:好，好!嗯!
(4)、99年7月12日凌晨1時29分許:
A:喂!
B:喂!可以下來喔!
A:好，掰掰!
B:嗯!
    則依被告與證人黃巾珮前開通聯內容，若如被告於本院審理
    時所述，其前去赴約之目的是要告訴證人黃巾珮不願幫她調
    毒品，何以被告於電話中全然未提及不願調毒品乙節？況如
    被告所述，其僅係為告訴人黃巾珮不願調毒品，何以擔心其
    至大地球會遭警察臨檢？
３、況依被告與證人黃巾珮於99年7月11日23時29分之監訊監察
    譯文之內容：
A:喂!
B:喂!怎麼了!妳打給我幹嘛?
A:我忘了跟你講一件事!就是不要跟他說~不要跟他說我有跟你拿
  「那個」!當初我們兩個見面「那個」!
B:不要跟他說妳有找我就對了!
A:不要，不要!都不要!如果他有問的話就說沒有~沒有!
B:喔，好!
A:掰掰!
    若被告與證人黃巾珮未曾完成毒品交易，何以證人黃巾珮會
    要求被告不要將其等曾向其拿「那個」之事告訴他人？是被
    告所述，顯難採信。
(五)、又證人朱筱倩為警於99年9月21日上午8時許，在臺中市○○
    區○○路3段243巷12號持本院所核發之搜索票搜索，當場扣
    得其持有搖頭丸1顆等物品，扣案之搖頭丸1顆經送鑑定結果
    ，檢出3,4-亞甲基雙氧安非他命（MDA），有行政院衛生署
    草屯療養院草療鑑字第099090018號鑑定書、臺中市警察局
    第三分局扣押物品清單、刑事案件報告書各乙份在卷可參（
    見臺灣臺中地方法院檢察署99年度毒偵字第3746號偵查卷第
    2、18、19頁）。則證人黃巾珮於99年7月11日晚間11時餘許
    ，自被告處以1000元購入2顆MDA後，緊接又於99年7月12日
    凌晨1時30分許，自被告處再購入2顆搖頭丸，則該等搖頭丸
    應係同一批之第二級毒品MDA。
(六)、非法販賣毒品係政府大力嚴格查緝之違法行為，非可公然為
    之，不論是瓶裝或紙包之毒品，均可任意分裝或增減其份量
    ，而每次買賣之價量，亦隨時隨雙方關係之深淺、當時之資
    力、需求程度及對行情之認知等因素而機動調整，因之販賣
    之利得，除經坦承犯行，或價量俱臻明確者外，委難察得實
    情，職是之故，縱未確切查得販賣賺取實際差價，但除別有
    事證，足認係按同一價格轉讓確未牟利外，尚難執此認非法
    販賣之事證有所不足，致知過坦承者難辭重典，飾詞否認者
    反得逞僥倖，而失情理之平。況且，毒品之價格昂貴，取得
    不易，凡為販賣之不法勾當者，苟無利可圖，應無甘冒被查
    緝法辦之危險，平白無端義務為毒品買賣之工作，而被告與
    證人黃巾珮並不熟識，並非至親，又無其他利害關係，苟無
    利得，豈會甘冒訴追重刑之風險，提供證人黃巾珮取得MDA
    、愷他命之理，是被告販入之價格必較轉售出予證人黃巾珮
    之價格低廉，而有從中賺取買賣差價牟利之營利意圖及事實
    ，應屬合理之推斷，是被告販賣MDA、愷他命確有獲利，是
    以被告確係基於營利之意圖販售MDA、愷他命無訛。是被告
    前開所辯，尚無足採認。被告販賣第二級毒品MDA、第三級
    毒品愷他命之犯行堪予認定，應予依法論科。
三、論罪科刑部分：
(一)、按MDA、愷他命分屬毒品危害防制條例第2條第2項第2款、第
    3款所列管之第二、三級毒品，不得持有、販賣。核被告陳
    俊成就犯罪事實一(一)所為，係犯毒品危害防制第4條第3項之
    販賣第三級毒品罪；就犯罪事實一(二)所為，係犯毒品危害防
    制第4條第2項、第3項之販賣第二級、第三級毒品罪。
(二)、被告於販賣前持有第二級毒品MDA之行為，其持有第二級毒
    品MDA之低度行為應為販賣第二級毒品之高度行為所吸收，
    不另論罪。
(三)、被告就犯罪事實一(二)所示之販賣第二、三級毒品犯行，係被
    告於同一時間、地點，而販賣MDA、愷他命予證人黃巾珮，
    則其以一販賣之行為而觸犯販賣第二、三級毒品2罪，為想
    像競合犯，應從一重之販賣第二級毒品罪處斷。
(四)、被告就犯罪事實一(一)、(二)所示1次販賣第三級毒品、1次販賣
    第二級毒品之犯行，犯意各別，行為互殊，應予分論併罰。
(五)、爰審酌毒品對社會秩序及國民健康危害至深且鉅，嚴重影響
    社會治安，製造、運輸、販賣等行為情節尤重，更應嚴加非
    難，所為實乃法所不容而懸為厲禁，被告明知毒品搖頭丸（
    MDA）、愷他命對人體健康戕害甚鉅，為牟取利益，無視國
    家杜絕毒品犯罪之禁令，而販賣愷他命、MDA，肇生他人施
    用毒品之來源，戕害國民身心健康，且有滋生其他犯罪之可
    能，對社會所生危害程度非輕，兼衡其犯罪之目的、販賣次
    數、販毒所得、品行、智識程度，於犯罪後猶一再矢口否認
    犯行等一切情狀，分別量處如主文所示之刑，並定其應執行
    之刑，以示懲儆。
(六)、沒收部分：
１、按毒品危害防制條例第19條第1項規定：犯第4條之罪者，其
    供犯罪所用或因犯罪所得之財物，均沒收之，如全部或一部
    不能沒收時，追徵其價額或以其財產抵償之。但該條項並無
    如同條例第18條第1項所定「不問屬於犯人與否，沒收之」
    之明文，自屬相對沒收主義之立法。是其應沒收之物，應以
    屬被告所有者為限。又該規定所稱「追徵其價額」者，係指
    所沒收之物為金錢以外之其他財物而無法沒收時，應追徵其
    價額，使其繳納與原物相當之價額。如所得財物為金錢而無
    法沒收時，始應「以其財產抵償之」(最高法院93年臺上第
    2743號、95年度臺上字第305號判決意旨參照)；且金錢為代
    替物，重在兌換價值，而不在原物，自難拘泥於沒收原物之
    理論，認沒收販賣毒品所得之金錢，以當場查獲扣押者為限
    ，苟能證明其為販賣毒品所得之金錢，均應予以沒收（最高
    法院92年度臺上字第5227號判決參照）。是販賣毒品所得之
    金錢，無論已否扣案，如仍屬存在，即應依法沒收。據此，
    犯罪事實一(一)、(二)所載被告販賣毒品MDMA、愷他命之各次所
    得金額，雖未扣案，然無證據證明已不存在，且既為被告因
    犯罪所得之財物，仍應依毒品危害防制條例第19條第1項之
    規定，於附表所示各該販賣愷他命、MDA犯行之各該主文項
    下諭知沒收，如全部或一部不能沒收時，依同條項之規定，
    應以其財產抵償之。
２、又毒品危害防制條例第19條第1項規定犯第4條之罪者，其供
    犯罪所用或因犯罪所得之財物，均沒收之，如全部或一部不
    能沒收時，追徵其價額或以其財產抵償之，係刑法第38條第
    1項第2款、第3款沒收之特別規定（最高法院95年度臺上字
    第6482號判決意旨參照）。未扣案之行動電話1支（含電話
    號碼0000000000號SIM卡）係被告所有，用以供其聯絡證人
    黃巾珮販賣第二、三級毒品所用，有通聯紀錄乙份在卷可參
    ，已如前述，又上開門號之SIM卡1張，係因被告無法申辦門
    號，而由被告之祖母王葉申辦後贈與被告使用一節，業經被
    告於本院審理時供述明確（見本院100年7月28日審理筆錄第
    13頁背面），且經證人王葉於警詢中陳明在卷，已如前述，
    因行動電話服務須以晶片卡即SIM卡為使用介面，因此電信
    公司於出租行動電話門號予消費者使用時，即同時附帶提供
    SIM卡給消費者作為門號使用之介面，電信公司接受消費者
    申辦門號並將該門號開通上線時，該SIM卡之所有權亦移轉
    於消費者，自不能認該SIM卡仍屬電信公司所有之物，應依
    毒品危害條例第19第1項規定諭知沒收，因上開行動電話未
    扣案，且無其他積極證據證明已不存在，故如全部或一部不
    能沒收時，應追徵其價額。
據上論斷，應依刑事訴訟法第299條第1項前段，毒品危害防制條
例第4條第2項、第3項、第19條第1項，刑法第11條、第55條前段
、第51條第5款、第9款，判決如主文。
中    華    民    國   100    年    8     月    19    日
                        臺灣臺中地方法院刑事第十三庭
                            審判長法  官  吳幸芬
                                  法  官  戴嘉慧
                                  法  官  劉麗瑛
以上正本證明與原本無異。
如不服本判決應於收受判決後10日內向本院提出上訴書狀，並應
敘述具體理由；其未敘述上訴理由者，應於上訴期間屆滿後20日
內向本院補提理由書（均須按他造當事人之人數附繕本）「切勿
逕送上級法院」。
                                  書記官  王玟
中    華    民    國   100    年    8     月    19    日
附錄論罪科刑法條
毒品危害防制條例第4條
製造、運輸、販賣第一級毒品者，處死刑或無期徒刑；處無期徒
刑者，得併科新臺幣2千萬元以下罰金。
製造、運輸、販賣第二級毒品者，處無期徒刑或7年以上有期徒
刑，得併科新臺幣1千萬元以下罰金。
製造、運輸、販賣第三級毒品者，處5年以上有期徒刑，得併科
新臺幣7百萬元以下罰金。
製造、運輸、販賣第四級毒品者，處3年以上10年以下有期徒刑
，得併科新臺幣3百萬元以下罰金。
製造、運輸、販賣專供製造或施用毒品之器具者，處1年以上7
年以下有期徒刑，得併科新臺幣1百萬元以下罰金。
前五項之未遂犯罰之。
附表（宣告之主刑、從刑及應執行刑）
┌──┬────┬──────────────────────────┐
│編號│犯罪事實│        主刑及從刑（所犯罪名及所判處之刑度）        │
├──┼────┼──────────────────────────┤
│ 1  │如犯罪事│陳俊成販賣第三級毒品，處有期徒刑伍年肆月。未扣案之行│
│    │實欄一、│動電話壹支（內含電話號碼0000000000號SIM卡壹張）沒收 │
│    │(一)      │，如全部或一部不能沒收時，追徵其價額；未扣案之販賣第│
│    │        │三級毒品所得財物新臺幣壹仟元沒收，如全部或一部不能沒│
│    │        │收時，以其財產抵償之。                              │
├──┼────┼──────────────────────────┤
│ 2  │如犯罪事│陳俊成販賣第二級毒品，處有期徒刑柒年陸月。未扣案之行│
│    │實欄一、│動電話壹支（內含電話號碼0000000000號SIM卡壹張）沒收 │
│    │(二)      │，如全部或一部不能沒收時，追徵其價額；扣案之販賣第二│
│    │        │、三級毒品所得財物新臺幣壹仟伍佰元沒收，如全部或一部│
│    │        │不能沒收時，以其財產抵償之。                        │
├──┴────┼──────────────────────────┤
│應執行刑      │應執行有期徒刑玖年。未扣案之行動電話壹支（內含電話號│
│              │碼0000000000號SIM卡壹張）沒收，如全部或一部不能沒收 │
│              │時，追徵其價額；未扣案之販賣第二、三級毒品所得財物新│
│              │臺幣貳仟伍佰元沒收，如全部或一部不能沒收時，以其財產│
│              │抵償之。                                            │
└───────┴──────────────────────────┘